【裁判字號】    99,交聲,195
【裁判日期】    990430
【裁判案由】    聲明異議
【裁判全文】
臺灣嘉義地方法院交通事件裁定         99年度交聲字第195號
原處分機關  交通部公路總局嘉義區監理所
異  議  人  甲○○
上列異議人即受處分人因違反道路交通管理處罰條例案件，對於
交通部公路總局嘉義區監理所於民國九十九年四月十三日所為之
處分（原處分案號：嘉監義裁字第裁70-L00000000號），聲明異
議，本院裁定如下：
    主  文
異議駁回。
    理  由
一、原處分意旨略以：異議人即受處分人（下稱異議人）甲○○
    於民國九十九年三月十四日二十三時五分許，駕駛車牌號碼
    OE -9588號自用一般小客車，由沿嘉義縣朴子市○○○路由
    南向北行經朴子市○○路、光復新路之有燈光號誌管制之交
    岔路口時，遇紅燈未停逕予闖越紅燈通過路口。經員警發現
    以異議人有闖越紅燈之違規事實，爰鳴警笛指示異議人靠邊
    停車，攔查掣單舉發，再由原處分機關即交通部公路總局嘉
    義區監理所（下稱原處分機關）依道路交通管理處罰條例第
    五十三條第一項、第六十三條第一項及違反道路交通管理事
    件統一裁罰基準及處理細則第四十一條、第四十三條、第四
    十四條及第六十七條之規定，按統一裁罰基準表，於九十九
    年四月十三日以嘉監裁字第裁70-L00000000號裁決書，據以
    裁處異議人罰鍰新臺幣（下同）二千七百元，並記違規點數
    三點等語。
二、聲明異議意旨：伊為由南往北行駛，停住的時候是越線，看
    見四維路由西向東一輛車子覺得怪怪，而且當時夜已深，就
    把車子開走，聽到警笛聲離現場四維路口大約一百八十公尺
    ；車子停住時離現場大約二百五十公尺，警方未有照片證明
    異議人闖紅燈，爰請求撤銷原處分云云。
三、按汽車駕駛人，行經有燈光號誌管制之交岔路口闖紅燈者，
    處新臺幣一千八百元以上五千四百元以下罰鍰，並予記違規
    點數三點，道路交通管理處罰條例第五十三條第一項及同條
    例第六十三條第一項第三款分別定有明文。
四、經查：
  （一）異議人於九十九年三月十四日二十三時五分許，駕駛車
        牌號碼OE -9588號自用一般小客車，由沿嘉義縣朴子市
        ○○○路由南向北行經朴子市○○路、光復新路之有燈
        光號誌管制之交岔路口時，經員警以異議人有闖越紅燈
        之違規事實而掣單舉發，為異議人狀陳明確，並有嘉義
        縣警察局上開舉發違反道路交通管理事件通知單、交通
        違規陳述單各乙紙附卷可稽，是此部分事實已堪認定。
  （二）觀諸異議人違反道路交通管理事件陳述單之記載：「…
        我是由南往北行駛，停住的時候是越線，看見那輛車子
        覺得怪怪，而且當時業已深，就把車子開走，聽到警笛
        聲離現場四維路口大約 250公尺…」等情，足見異議人
        自承伊當時因其認所見車輛形跡可疑而確有闖越紅燈之
        事實；對照本件案發時異議人為員警攔查後與警員之對
        話中，異議人亦當場向警員坦承確有看到紅燈號誌，雖
        有煞車但仍衝過去之情形，此有卷附採證錄音光碟及對
        話內容譯文可佐。而按車輛面對圓形紅燈表示禁止通行
        ，不得超越停止線或進入路口，道路交通標誌標線號誌
        設置規則第二百零六條第五款第一目規定甚明，是異議
        人於該交岔路口號誌顯示圓形紅燈後仍進入交岔路口，
        是其確有行經有燈光號誌管制之交岔路口闖紅燈之事實
        至堪認定。從而，異議人辯稱：警察機關並無違規照片
        舉證其有闖紅燈之事實，自難據為其有利之認定。至異
        議人固另陳稱：警員未開啟警示燈直接開警笛甚為不妥
        等詞，然縱認警員夜間執行交通稽查勤務時如有未同時
        開啟警示燈及警笛之情形其執勤略有未週，然與異議人
        上開違規事實無涉，亦不足據為有利於異議人認定之佐
        憑。
五、綜上所述，本件異議人確有上揭違規事實，已堪認定。原處
    分機關依上揭規定及違反道路交通管理事件統一裁罰標準表
    之統一裁罰基準，裁處異議人罰鍰新臺幣二千七百元，並記
    違規紀錄三點，核無不當或違法。本件異議為無理由，應予
    駁回。
六、據上論斷，應依道路交通管理處罰條例第八十七條第二項、
    道路交通案件處理辦法第十九條規定，裁定如主文。
中    華    民    國    99    年    4     月    30    日
                  交通法庭法  官  曾宏揚
上列正本證明與原本無異。
如不服本裁定，應於裁定送達後5日內向本院提出抗告狀（應附
繕本）。
中    華    民    國    99    年    4     月    30    日
                          書記官  陳慶昀

司法院資訊處製作；財團法人民間司法改革基金會備份。
